臺灣臺南地方法院交通事件裁定　　　　　　　　　　　九十一年度交聲字第四號
　　移送機關　交通部公路總局嘉義區監理所台南監理站
　　受處分人
　　即異議人　甲○○
右列受處分人因違反道路交通管理處罰條例案件，對於交通部公路總局嘉義區監理所
台南監理站民國九十一年一月三十一日所為之裁決處分（處分案號：南監五字第裁七
四—Ｚ00000000號），聲明異議，本院裁定如左：
    主  文
異議駁回。
    理  由
一、聲明異議意旨略以：如附件聲明異議狀所載。
二、按汽車駕駛人，駕駛汽車有在道路上蛇行，或以其他危險方式駕車者，處新臺幣
    六千元以上二萬四千元以下罰鍰，並當場禁止其駕駛；另吊扣該車輛牌照三個月
    ；並予記違規點數三點，道路交通管理處罰條例第四十三條第一項第一款、第四
    項前段、第六十三條第一項第三款分別定有明文。
三、經查：
    （一）本件受處分人即異議人甲○○係於民國九十年十二月八日二十二時三十八
          分許，駕駛車號６Ｒ─２８２號營業小客車，在行經國道一號南向二六二
          公里處時，為警以雷達測速器測獲該輛計程車違規行駛路肩及行車超速，
          經警開啟警示燈、鳴警報器及出示指揮棒明顯予以攔車稽查時，該輛計程
          車不僅未停車受檢反加速駛離，沿途並任意蛇行變換車道及行駛路肩規避
          取締，且以時速近一百四十公里之高速下匝道闖紅燈並險些擦撞到機車騎
          士後，始為沿途在後追趕之警車在嘉義交流道處予以攔停，值勤員警並當
          場出示雷達測試器鎖定之超速數據及告知異議人違規行為後，當場掣單舉
          發等情，有內政部警政署國道公路警察局公警局交字第Ｚ0000000
          0號舉發違反道路交通管理事件通知單及內政部警政署國道公路警察局第
          四警察隊九十一年一月八日（九十一）公警國四刑字第一五七一三號函各
          一紙在卷可稽，並經本件值勤之員警黃家宏於本院調查時到庭陳證：「（
          問：本件是否你告發的，情形如何？）是我攔車的，我是在國道一號二六
          一公里處看見異議人違規行駛路肩，我就持指揮棒警示，但是異議人沒有
          停車，而且還高速蛇行往前逃逸，我們就開警車追，到嘉義交流道時，異
          議人就下交流道了，車速很快，而且闖紅燈走機車道行駛，差一點撞到機
          車騎士。我們在後追逐時，有鳴警報器，開警示燈，在異議人闖紅燈後，
          我們就超車攔下異議人之車。異議人是開計程車的。違規事實明確，我舉
          發告發沒有錯」等語明確（見本院九十一年二月二十六日訊問筆錄），核
          與證人即舉發之員警林鐘誠於本院調查時到庭陳證：「（問：本件為你告
          發？）異議人因係路肩超車，攔車不停，且任意蛇行，闖紅燈，走機車道
          等。所以我才會開單舉發」等語（見上開本院同日訊問筆錄）之情節相符
          ，而異議人於本院同日訊問時亦坦承有於右開時、地駕駛該輛計程車行車
          超速、走路肩超車及變換車道，並在下交流道處為警當場攔停掣單舉發之
          事實無訛，參諸執勤警員係依法執行公務，與異議人並不相識，素無怨隙
          ，苟非實情，自無須恣意誣攀之理。而且警員執行公務本身受行政懲處責
          任之監督，到庭具結作證更以刑罰擔保其真實性，警員應無甘冒行政懲處
          及刑法偽證罪責任而刻意誣陷之必要。因此，可信賴警員黃家宏、林鐘誠
          前開陳證為真實。
    （二）異議人雖復辯稱其並無沿途高速行駛路肩、且僅變換車道一次，另其在下
          匝道之行速亦未達一四０公里，更無闖紅燈及險些擦撞機車騎士之情事云
          云。惟按法院受理交通異議案件，乃是對於交通舉發行政處分審查其是否
          違法，本質上屬於行政爭訟過程，與普通法院審理刑事案件之原則不同。
          其舉證責任之原理，非如刑事案件中，應超越任何合理懷疑始可為有罪判
          決者之嚴格程度。其舉證責任之原理，應與民事訴訟相類似，除有特別規
          定外，基本上準用民事訴訟法，由國家機關與人民二造，各自履行其主觀
          之舉證責任，在過程中各自提出證據；若窮盡各種證據方法，待證結果仍
          有不明時，則由客觀之舉證責任危險分配原則，決定國家機關與人民二造
          何人應受敗訴危險。此參酌行政訴訟法第一百三十六條規定準用民事訴訟
          法第二百七十七條自明。查原裁決機關交通部公路總局嘉義區監理所台南
          監理站，裁決異議人甲○○有在道路上以危險方式駕車之違規事實，乃引
          據舉發單為證。而舉發本件違規事件之內政部警政署國道公路警察局第四
          隊員警林鐘誠及值勤員警黃家宏，就本件如何查獲並舉發之經過，亦於本
          院調查時到庭陳證無訛，已如前述，並就異議人先是違規行駛路肩經警攔
          檢未停，旋即高速【蛇行】往前逃逸，經警鳴警報器並開警示燈驅車追趕
          至嘉義交流道時，異議人更以極高車速下交流道並闖紅燈走機車道行駛，
          且險些撞到機車騎士等本件違規情節均供述明確，而查警員林鐘誠、黃家
          宏本身直接見聞異議人所駕之計程車有在道路上以蛇行等危險方式駕車之
          事實經過，對事實最為明瞭，又經以行政及刑事責任擔保其真實性，且舉
          發當時所記載違規人所駕車之違規情節又與事實相符等等各項因素，綜合
          認定其陳述為可採信。而異議人就其指稱舉發員警舉發其有以蛇行等之危
          險方式駕車有誤乙節，既未提出確實證據以供調查，且未提供任何相關證
          據足資證明值勤員警確有捏造事實違法取締之情事，從而異議人前開所辯
          ，要係卸責之詞，自無可採。
    （三）本件異議人有於右述時、地，有以蛇行等危險方式在道路上駕車之事實，
          既可認定，則移送機關即交通部公路總局嘉義區監理所台南監理站據此引
          用前開道路交通管理處罰條例第四十三條第一項第一款、第四項前段、第
          六十三條第一項第三款規定，而裁處異議人罰鍰新臺幣一萬八千元，並吊
          扣該車輛牌照三個月並記違規點數三點，於法並無不當，異議人異議為無
          理由，應予駁回。
四、據上論斷，應依道路交通案件處理辦法第十九條，裁定如主文。
中      華      民      國      九十一      年    五    月    二十二    日
                                  臺灣臺南地方法院交通法庭
                                      法  官  張  瑛  宗
右正本證明與原本無異
如不服本裁定應於送達後五日內向本院提出抗告狀
                                      書記官  陳  志  德
中      華      民      國      九十一      年    五    月    二十八    日
